最　高　行　政　法　院　裁　定
　　　　　　　　　　　　　　　　　　 96年度裁字第02405號
上　訴　人　甲○○
被 上訴 人　經濟部
代　表　人　乙○○
上列當事人間因俸給事件，上訴人對於中華民國95年3月31日臺
北高等行政法院93年度再字第63號判決，提起上訴，本院裁定如
下︰
    主  文
上訴駁回。
上訴審訴訟費用由上訴人負擔。
    理  由
一、按對於高等行政法院判決上訴，非以其違背法令為理由，不
    得為之，行政訴訟法第242條定有明文。是對於高等行政法
    院判決上訴，若未具體說明原判決違背何項法令、不適用或
    如何適用不當之具體情事，即非主張原判決違背法令以為上
    訴理由，其上訴為不合法。
二、本件上訴人略以：關於上訴人主張本院民國（以下同）93年
    度判字第1029號確定判決（以下簡稱原確定判決）有行政訴
    訟法第273條第1項第13款情形部分：原審93年度再字第63號
    判決（以下簡稱原判決）指摘上訴人未在前審提出相關資料
    乙節，實在太冤枉。蓋上訴人懇求各審議機關救助主要憑「
    人事行政局77年8月19日局肆字第30940號函釋」為基礎，臺
    灣省政府85年10月4日府人一字第165218號函核定裁撤計畫
    、臺灣省教育廳85年4月23日85教人字第55978號及臺灣省政
    府87年5月11日87府人四字第36077號通函（省公報）、公務
    人員保障暨培訓委員會（以下簡稱保訓會）86年12月5日86
    公保字第12824號函轉人事行政局86年12月28日86局給字第
    059395號及89年7月19日89局給字第019982號函釋為佐證，
    或86、87、88年度之簽呈、陳情及函復等相關文件，均隨附
    復審申請書、行政起訴狀提請審議。關於上訴人主張原確定
    判決有行政訴訟法第273條第1項第14款情形部分：本院為法
    律審，理應將雙方各執法規之爭議加以評斷，並不是避開上
    訴人所提出有利之法規及證物不審，而一味以被上訴人所提
    出之公務人員俸給法及全國軍公教員工待遇支給要點等似是
    而非之法令規定硬拗，如此是非不分，有失公正，何況被上
    訴人利用其所誤導之保訓會86年1月21日85公保字第6145號
    函釋據以否准一事，業經保訓會86年12月5日86公保字第128
    24號函轉人事行政局86年12月28日86局給字第059395號函釋
    釐清在案，約隔3年仍為此爭議，該局又於89年7月19日89局
    給字第019982號再函釋，奈何此一重要證物漏未斟酌？再則
    ，依該局77年8月19日局肆字第30940號函釋意旨，為各機關
    據以適用至今，維持原既得主管加給之權益，唯獨對上訴人
    不然。上訴人乃依法陳述、再陳述，長官因此不悅，挾怨另
    創函釋（保訓會86年1月21日85公保字第6145號函釋）詐害
    ，並衍生被記過、停職、免職等處罰。原審不察，顯非合法
    云云，提起上訴。核其狀述內容，或主張上揭相關資料均隨
    附復審申請書、行政起訴狀提請審議，或重述其在原審業經
    主張而為原判決摒棄不採之陳詞，或對原審取捨證據、認定
    事實之職權行使謂為不當，揆諸首揭規定及說明，難認上訴
    人已對原判決之違背法令有具體之指摘，其上訴為不合法，
    應予駁回。
四、依行政訴訟法第249條第1項前段、第104條、民事訴訟法第
    95條、第78條，裁定如主文。
中　　華　　民　　國　　96　　年　　10　　月　　25　　日
                  第四庭審判長法  官　鍾　耀　光
                              法  官  姜　仁　脩
                              法  官　王　德　麟
                              法  官　黃　清　光
                              法  官　吳　慧　娟
以  上  正  本  證  明  與  原  本  無  異
中　　華　　民　　國　　96　　年　　10　　月　　25　　日
　　　　　　　　　　　　　　　書記官　張　雅　琴
